【裁判字號】    89,易,394
【裁判日期】    900227
【裁判案由】    竊盜等
【裁判全文】
臺灣宜蘭地方法院刑事判決                          八十九年度易字第三九四號
    公  訴  人  臺灣宜蘭地方法院檢察署檢察官
    被      告  甲○○
右列被告因竊盜等案件，經檢察官提起公訴（八十八年度偵字第四五○一號、四四八
五號、八十九年度偵字第三五八號、四五九號），本院判決如左：
    主  文
甲○○搬運贓物，累犯，處有期徒刑月，如易科罰金，以佰元折算壹日。
    事  實
一、甲○○前於民國八十四年間，因違反麻醉藥品管制條例案件，經本院判處有期徒
    刑六月確定，於八十四年十月十三日易科罰金執行完畢。詎仍不知悛悔，明知己○○（另因竊盜等案件經本院判處有期徒刑一年六月確定）所持有之國畫、茶壺
    、紀念金幣等物，係己○○所竊得之贓物，欲運往他處銷贓、竟基於同一協助己○○運送、搬運贓物之犯意，於八十八年十月初某日，駕車搭載己○○及己○○
    竊得之贓物國畫七幅、紀念金幣及茶壺等物品，前往位於宜蘭縣冬山鄉○○路三
    一號乙○○（另案偵查中）住處銷贓，但在宜蘭縣冬山鄉○○路上巧遇丁○○（
    另案審理中），故由己○○將所竊得之國畫三幅、紀念金幣及茶壺等物，交予丁○○銷售，並約定以售得之贓款作為抵銷甲○○積欠丁○○之債款。嗣甲○○再
    駕車為己○○搬運贓物國畫四幅至其乙○○上揭住處，由己○○售予乙○○。於
    八十八年十一月二十一日二十三時二十分許，己○○在宜蘭縣冬山鄉○○村○路
    ）一六四號前為警查獲後，供出上情始循線查獲。
二、案經宜蘭縣警察局礁溪分局報告台灣宜蘭地方法院檢察署檢察官偵查起訴。
    理  由
一、訊據被告甲○○固坦承駕車為己○○載運上揭國畫、紀念金幣及茶壺等物交予乙○○、丁○○，惟矢口否認有何搬運贓物之犯行，辯稱：己○○係其妻之兄，因
    己○○無車可用，方受託載運右開物品。又己○○在與丁○○、乙○○談話時，
    其均未在旁聽聞內容，己○○亦向之表示該批物品係友人所有，故其確不知該批
    物品係贓物等語。
二、然查：
  (一)本件己○○持有之國畫、茶壺及紀念金幣等物，分別為被害人戊○○，丙○○所
    有，各於八十八年十月初某日及同年月十五日八時許失竊之事實，已據同案被告
    己○○於警訊及偵審中供承明確，且有贓物認領保管收據在卷可稽，自係贓物。
  (二)右揭同案被告己○○交付上開贓物予丁○○，乙○○之過程，業據證人丁○○、
    乙○○分別於警訊及偵審中證述：己○○與其等二人商談銷售上開物品時，甲○○均在旁聽聞等語綦詳，證人丁○○復結證稱：己○○表示要將售出款項作為抵
    銷甲○○積欠之債款時，甲○○在旁沒有說話等語翔實，核與同案被告己○○於
    警訊及偵審中所言各語，大致相符，是甲○○空言辯稱：不知己○○如何處理上
    開贓物等語，要屬犯後飾卸之語，要難採信。
  (三)又被告甲○○到庭自承：己○○本係跑船維生，已逾半年餘無工作等語，核與同
    案被告己○○供承內容吻合一致，是以己○○之經濟情狀、智識程度觀之，衡情
    均難認有國畫、紀念金幣、茶壺等物可供出售。況上開各項物品，依社會通常觀
    念言之，均非屬互有關聯之物品項目，且數量甚微，難有併同出售、抑或託售之
    情況發生，要難令其對其來源之正當性無所懷疑。另復參酌證人即同案被告己○○之弟楊志偉於警訊中所證：己○○、丁○○與被告在案發前常在一起等語，及
    前述同案被告己○○係委託丁○○銷售所得之贓款為甲○○抵銷債務等情，益徵
    被告、己○○及丁○○三人關係十分熟稔，實難謂其對己○○持有之上開物品係
    來源不明之贓物毫不知情。至同案被告己○○雖於警訊、偵查及本院調查中曾供
    言：其確未告知甲○○載運物品之來源，甲○○與本案無關係等語，然互核右開
    所陳，其所述前後不一，顯屬迴護之語，尚難採為對被告有利之證據。綜右所陳
    ，本件被告甲○○所辯各語，除與證人丁○○、乙○○所為之證言不相符合外，
    亦與同案被告己○○到庭供述各語，有所出入，且顯與常理有所悖離，應係狡言
    飾究之詞，堪難採憑。本件事證已臻明確，被告犯行洵堪認定。
二、核被告所為，係犯刑法第三百四十九條第二項搬運贓物罪。公訴意旨雖認被告基
    於概括犯意，連續觸犯本條項之搬運贓物罪名，應依連續犯之規定加重其刑。惟
    經本院調查，被告甲○○聲稱起訴書記載之二次載運犯行，係同日發生之二項事
    實，並非於不同期日所為之單獨行為，且觀之證人丁○○、乙○○分別於警訊及
    偵審中，均無法詳細述及本案發生之日期，是難僅憑其等二人所為之概括描述（
    八十八年十月初及八十八年十月中），遽認被告甲○○之搬運行為非屬同日為之
    。此外，本院復查無其他積極證據足資證明被告有如公訴意旨所載之連續搬運贓
    物犯行，是此部份犯罪事實之記載，應有誤會，容予敘明。又被告於同日內，駕
    駛車輛為同案被告己○○載運贓物，雖於途中巧遇丁○○而曾停軴，再依原先目
    的前往乙○○住處銷贓，然此停留再出發之搬運行為，仍應屬同一搬運行為中之
    數侵害動作，而此數動作於同時同地或密切接近之時地實施，侵害同一法益，致
    各行為之獨立性極為薄弱，依一般社會健全觀念，在時間差距上，難以強行區分
    。在刑法評價上，以視為數個舉動之接續施行，合為包括之一行為予以評價，較
    為合理，故應屬接續犯，僅論以一罪。（最高法院八十六年度臺上字第三二九五
    號判決參照）。末查，被告前於八十四年間，因違反麻醉藥品管制條例案件，經
    本院判處有期徒刑六月確定，於八十四年十月十三日易科罰金執行完畢之事實，
    業經被告供明在卷，並有臺灣高等法院檢察署刑案紀錄簡覆表、臺灣高等法院被
    告全國前案紀錄表各一紙在卷可資佐憑，茲於執行完畢後五年內再犯有期徒刑以
    上之本罪，應依刑法第四十七條累犯之規定，加重其刑。爰審酌被告係基於與己○○之密切親戚關係、並非因而獲取報酬、犯罪動機、目的、手段及對被害人回
    復請求權之侵害程度、犯後坦承部分犯行，態度尚佳等一切情狀，酌情量處如主
    文所示之刑，並諭知易科罰金之折算標準，以示警懲。
據上論斷，應依刑事訴訟法第二百九十九條第一項前段，刑法第三百四十九條二項、
第四十一條、第四十七條，罰金罰鍰提高標準條例第一條前段、第二條，判決如主文
。
本案經檢察官林慧到庭執行職務
中    華    民    國      九十        年     二      月       廿七      日
                                  臺灣宜蘭地方法院刑事第二庭
                                            法  官  陳  嘉  年
右裁定正本與原本無異。
如不服本判決，應於判決送達後十日內，向本院提出上訴狀。（應附繕本）
                                            書記官  詹  玉  惠
中    華    民    國      九十        年     三      月       六        日
附錄本案論罪科刑法條全文
中華民國刑法第三百四十九條第二項
搬運、寄藏、故買贓物或為擔保者，處五年以下有期徒刑、拘役或科或併科一千元以
下罰金。


司法院資訊處製作；財團法人民間司法改革基金會備份。
